臺灣屏東地方法院民事判決
                                    110年度潮小字第823號
原      告  馨琳揚企管顧問有限公司


法定代理人  唐明良  


訴訟代理人  尚宗平  

            謝伊亭  
            黃楠傑  
被      告  林廷翰  


上列當事人間請求給付電信費事件，本院於民國111年1月20日言
詞辯論終結，判決如下：
    主  文
原告之訴駁回。
訴訟費用由原告負擔。
    事實及理由
壹、程序部分：
    按小額訴訟之訴狀送達後，原告不得將原訴變更或追加他訴
    ，但擴張或減縮應受判決事項之聲明者，不在此限，民事訴
    訟法第436條之23、第436條第2項、第255條第1項但書第3款
    分別定有明文。查原告聲請支付命令時原請求被告給付新臺
    幣（下同）18,763元及利息，嗣則變更如下述（司促卷第5
    頁；潮小卷第19頁），於法有據，應予准許。
貳、實體部分：
一、原告主張：被告於民國99年3月14日向訴外人亞太電信公司
    （下稱亞太電信）申請門號「0000000000」使用，並於101
    年9月12日、104年10月2日向訴外人台灣大哥大電信股份有
    限公司（下稱台灣大哥大）申請、續租門號「0000000000」
    使用，詎被告未依約繳納電信費及專案補償金，上述門號分
    別計至101年2月13日、106年1月7日各積欠具違約金性質之
    專案補償金4,373元、2,856元，尚未罹於民法第125條之15
    年時效，且前揭債權業經上述公司讓與原告，爰依行動電話
    門號租用契約（下合稱系爭契約）及債權讓與之法律關係提
    起本件訴訟，並聲明：㈠被告應給付原告2,586元，及自106
    年2月2日起至清償日止，按年息百分之5計算之利息。㈡被告
    應給付原告4,373元，及自101年4月2日起至清償日止，按年
    息百分之5計算之利息。
二、被告則以：原告請求權已罹於民法時效，且依民法第155條
    、247條之1規定，系爭契約已無效或失拘束力，原告不得再
    行請求等語，資為抗辯，並聲明：原告之訴駁回。
三、經查，亞太電信、台灣大哥大予被告簽訂系爭契約租用門號
    ，對被告相關債權已讓與原告等情，有服務契約、行動電話
    、續約同意書、繳款通知、債權讓與證明書、通知函等件在
    卷可稽（潮小卷第26至45頁），且為兩造所不爭執，堪信為
    真實。
四、得心證之理由：
  ㈠按利息、紅利、租金、贍養費、退職金及其他一年或不及一
    年之定期給付債權，其各期給付請求權，因五年間不行使而
    消滅。商人供給商品之代價請求權，因2年間不行使而消滅
    。時效完成後，債務人得拒絕給付。主權利因時效消滅者，
    其效力及於從權利。但法律有特別規定者，不在此限。債務
    人於受通知時，所得對抗讓與人之事由，皆得以之對抗受讓
    人。民法第126條、第127條第8款、第144條第1項、146條、
    第299條第1項定有明文。次按電信服務為電信業者提供之商
    品，而電話費為其提供商品之代價，審酌電信服務商品屬日
    常頻繁之交易，且有促從速確定必要性，現今社會無線通信
    業務蓬勃發展，此類債權應有從速促其確定之必要性，應認
    電信業所提供之「電信服務」亦為民法第127條第8款所稱之
    「商品」，而有該條款2年短期時效之適用。又一般之專案
    補貼款，乃於申辦行動電話門號使用時，以須持續使用門號
    一定期間（即綁約）之承諾，取得月租費之減免優惠或專案
    商品（例如手機）之所有權，實質上亦屬電信公司販售商品
    之代價，非屬違約金，自應與月租費、商品價金等同視之，
    仍屬電信公司販售商品之代價，即應有上開條款短期時效之
    適用（臺灣高等法院所屬法院109年度法律座談會民事類提
    案第1號審查意見參照）。
  ㈡經查，原告請求專案補償金（即補貼款），依續約同意書上
    提領手機確認等文字，並綜以上述申請書等件所載約款（潮
    小卷第26-41頁），堪認乃被告申辦上開門號時，電信公司
    因販售手機或同意綁約一定期間而減免之電信服務優惠價差
    ，當為販售商品之代價，參酌前述說明，被告受讓系爭契約
    之債權，自應適用民法第127條第8款之2年時效規定。則原
    告請求計至上述時間之專案補償金債權，卻遲自110年8月9
    日始向本院聲請支付命令，有收卷章戳可憑（司促卷第5頁
    ），請求權顯逾2年時效。又原告之利息債權請求權，依民
    法第126條、第146條亦罹於時效，既經被告提出時效抗辯，
    依民法第144條第1項自得拒絕給付，故原告本件請求俱非可
    取。
五、綜上所述，原告依系爭契約及債權讓與之法律關係，請求被
    告給付上述專案補償金及利息，為無理由，應予駁回。
六、本件事證已臻明確，兩造其餘主張舉證併所提證據，經本院
    審酌與判決之結果不生影響，不再一一論列，附此敘明。
七、訟費用負擔之依據：民事訴訟法第78條。
中　　華　　民　　國　 111　　年　　2 　　月　　15　　日
                  潮州簡易庭  法　官　曾迪群
以上正本係照原本作成。
如不服本判決，應於送達後20日內，向本院提出上訴狀並表明上
訴理由，如於本判決宣示後送達前提起上訴者，應於判決送達後
20日內補提上訴理由書（須附繕本）。如委任律師提起上訴者，
應一併繳納上訴審裁判費。
中　　華　　民　　國　 111　　年　　2 　　月　　15　　日
                              書記官　劉  佳